【裁判字號】    97,審交易,94
【裁判日期】    971205
【裁判案由】    過失傷害等
【裁判全文】
臺灣士林地方法院刑事判決            97年度審交易字第94號
公  訴  人  臺灣士林地方法院檢察署檢察官
被      告  甲○○
上列被告因過失傷害等案件，經檢察官提起公訴（九十七年度偵
緝字第九六五號），被告為有罪之陳述，本院裁定改行簡式審判
程序，並判決如下：
    主  文
甲○○犯不能安全駕駛動力交通工具罪，累犯，處有期徒刑陸月
；又犯過失傷害罪，處有期徒刑肆月，應執行有期徒刑玖月。
    事  實
一、甲○○前因公共危險案件，經本院以九十三年度士交簡字第
    九九七號判決處有期徒刑二月確定，於民國九十四年四月二
    十九日易科罰金執行完畢。詎其仍不知悔改，(一)明知服用酒
    類將導致不能安全駕駛動力交通工具，仍於九十七年二月十
    七日十九時許起至二十時許止，在臺北縣汐止市○○路朋友
    住處飲用啤酒後，已達不能安全駕駛動力交通工具之程度，
    仍駕駛車牌號碼UGG-309 號輕型機車返家，(二)於九十七年二
    月十七日二十時五十六分許，行經臺北縣汐止市○○街與福
    德一路口欲左轉時，甲○○明知轉彎車應讓直行車先行，且
    劃有分向限制線之路段，不得駛入來車車道內，而當時天候
    晴、夜間有照明、路面狀況為濕潤、無缺陷、無障礙物且視
    距良好，並無不能注意之情事，竟疏於注意，即貿然並提前
    跨越分向限制線左轉，因而撞擊沿康寧街（起訴書誤載為康
    寧路），由南往北行駛、由乙○○駕駛之車號CNM-703 號重
    型機車，致乙○○受有前額開放性額竇骨折3x3 公分、左足
    撕裂傷3公分、左下肢擦挫傷2x2公分及3x1 公分、左下肢瘀
    傷2x1 公分之傷害，經警前往處理，並委託醫院對二人施以
    血液中酒精濃度檢驗，發現甲○○血液中酒精濃度達三百三
    十五點九mg/dl，換算為呼氣值為一點六七九五mg/l 。甲○
    ○肇事後，於其上開犯行未為任何有偵查犯罪職權之公務員
    知悉前，向前往傷者就醫醫院處理之警察自首犯罪，接受裁
    判。
二、案經乙○○訴由臺北縣政府警察局汐止分局報請臺灣士林地
    方法院檢察署檢察官偵查起訴。
    理  由
一、前揭犯罪事實，業據被告甲○○於警詢時、偵查中及本院審
    理時供認不諱，又犯罪事實一之(一)部分，復有三軍總醫院臨
    床病理科分析報告單及臺北縣政府警察局舉發違反道路交通
    管理事件通知單各一紙在卷可稽；犯罪事實一之(二)部分，核
    與告訴人乙○○於警詢時指訴及偵查中證述情節相符，復有
    道路交通事故現場圖、道路交通事故調查報告表、道路交通
    事故當事人登記聯單、臺灣省臺北縣區車輛行車事故鑑定委
    員會鑑定意見書各一份及照片二十五張在卷可參，足徵被告
    自白與事實相符，本件事證明確，被告犯行均堪認定。
二、核被告所為，係犯刑法第一百八十五條之三之服用酒類不能
    安全駕駛動力交通工具罪及刑法第二百八十四條第一項前段
    之過失傷害罪。被告所犯上開二罪間，犯意各別，行為分殊
    ，罪名不同，應予分論併罰。又被告係汽車駕駛人，於酒醉
    駕車後肇事致人受傷，負有過失傷害之刑事責任，應依道路
    交通管理處罰條例第八十六條第一項之規定就過失傷害罪部
    分加重其刑。被告於肇事後，於其上開犯行未為任何有偵查
    犯罪職權之公務員知悉前，向前往傷者就醫醫院處理之警察
    陳啟良當場承認為肇事人，而接受裁判，有臺北縣政府警察
    局汐止分局道路交通事故肇事人自首情形記錄表附卷可稽（
    見第三八七一號偵卷第三十六頁），被告對於未發覺之犯罪
    自首而接受裁判，符合自首要件，應依刑法第六十二條前段
    之規定減輕其刑。被告犯過失傷害罪所科之刑，有加重及減
    輕情形，應依刑法第七十一條第一項之規定先加後減。又被
    告有事實欄所述犯罪科刑執行情形，有臺灣高等法院被告前
    案紀錄表附卷可參，其於有期徒刑執行完畢五年內，再故意
    犯本件有期徒刑以上之罪，應依刑法第四十七條第一項之規
    定論以累犯，並加重其刑。至於被告所犯過失傷害罪部分，
    因非故意犯，與刑法第四十七條第一項之規定不合，此部分
    自不能論以累犯。爰審酌被告酒後駕車、過失程度、告訴人
    受傷程度，並考量被告之品行、智識程度、生活狀況，及被
    告迄今尚未與告訴人達成民事和解，供認犯行之態度等一切
    情狀，分別量處如主文所示之刑，並定其應執行之刑。
據上論斷，應依刑事訴訟法第二百九十九條第一項前段、第二百
七十三條之一第一項，道路交通管理處罰條例第八十六條第一項
，刑法第一百八十五條之三、第四十七條第一項、第二百八十四
條第一項前段、第六十二條前段、第五十一條第五款，刑法施行
法第一條之一，判決如主文。
本案經檢察官蔡元仕到庭執行職務。
中    華    民    國    97    年    12    月    5     日
                  刑事第一庭法  官  周明鴻
以上正本證明與原本無異。
如不服本判決應於收受判決後10日內向本院提出上訴書狀，並應
敘述具體理由；其未敘述上訴理由者，應於上訴期間屆滿後20日
內向本院補提理由書（均須按他造當事人之人數附繕本）「切勿
逕送上級法院」。
                            書記官  丁梅芬
中    華    民    國    97    年    12    月    5     日
附錄論罪科刑法條：
刑法第一百八十五條之三
服用毒品、麻醉藥品、酒類或其他相類之物，不能安全駕駛動力
交通工具而駕駛者，處1 年以下有期徒刑、拘役或科或併科15萬
元以下罰金。
刑法第二百八十四條第一項前段
因過失傷害人者，處 6 月以下有期徒刑、拘役或 5 百元以下罰
金。


司法院資訊處製作；財團法人民間司法改革基金會備份。
